【裁判字號】    97,消債更,1213
【裁判日期】    980317
【裁判案由】    更生事件
【裁判全文】
臺灣板橋地方法院民事裁定          97年度消債更字第1213號
聲  請  人  甲○○
即債 務 人            22巷.
上列當事人依消費者債務清理條例聲請更生事件，本院裁定如下
：
    主  文
債務人甲○○自中華民國九十八年三月十七日下午四時起開始更
生程式。
命司法事務官進行本件更生程式。
    理  由
一、按法院開始更生程式之裁定，應載明其年、月、日、時，並
    即時發生效力。次按法院裁定開始更生或清算程式後，得命
    司法事務官進行更生或清算程式，必要時得選任律師、會計
    師或其他適當之自然人或法人為監督人或管理人，消費者債
    務清理條例第45條第1 項、第16條第1 項定有明文。
二、本件聲請人主張：聲請人因有不能清償債務情事，於民國95
    年間依「中華民國銀行公會會員辦理消費金融案件無擔保債
    務協商機制」，與最大債權銀行台新國際商業銀行（下稱台
    新銀行）達成分期還款協議，同意自95年7 月起，分120 期
    ，每月償還新台幣（下同）27,400元。惟嗣後因聲請人原任
    職之公司易主，薪資大幅減少，96年8 月1 日後每月薪資僅
    有21,500元，已不足繳納協商金額，且因聲請人為單親家庭
    ，需扶養2 名子女及重度智障的弟弟，生活負擔重，係有不
    可歸責於己之事由，致履行顯有重大困難，爰請求裁定准予
    更生等語。
三、經查：聲請人主張之上開事實，業據其提出債權人清冊、財
    團法人金融聯合徵信中心綜合信用報告、戶籍謄本、吉利安
    健保藥師藥局開立之薪資給付證明、勞工保險被保險人投保
    資料表、全國財產稅總歸戶財產查詢清單、財政部臺灣省北
    區國稅局95暨96年度綜合所得稅各類所得資料清單等為證。
    雖聲請人於消費者債務清理條例施行前，曾與各債權人就無
    擔保債權成立協商，約定自95年7 月起，以零利率分120 期
    ，按月償還27,400元，依各債權銀行債權金額比例清償各項
    債務，至全部清償為止，聲請人已依約還款13期，於96年8
    月及9 月向台新銀行申請喘息期滿後即毀諾未繳等情，業據
    台新銀行檢附協議書、無擔保債務還款計劃表、繳款明細等
    向本院陳報明確。惟本件聲請人於96年8 月至10月每月所領
    薪資為21,500元，有上開薪資給付證明在卷可稽，且聲請人
    96年度之收入總額為348,800 元，此亦有該年度綜合所得稅
    各類所得資料清單存卷足據，依協商結果每月應繳27,400元
    ，1 年應繳納之金額即高達328,800 元。而聲請人居住於臺
    北縣，依行政院主計處公佈之97年度臺灣省每人每月最低生
    活費用為9,829 元，其96年度之收入於依協商履行後，所餘
    顯不足以維持生活必要支出及扶養費用，則聲請人主張因原
    任職之公司易主，薪資大幅減少，其履行自有重大困難，且
    係不可歸責於己之事由，應堪採信。此外，又查無聲請人有
    消費者債務清理條例第6 條第3 項、第8 條或第46條各款所
    定駁回更生聲請之事由存在，則聲請人聲請更生，應屬有據
    ，並命司法事務官進行本件更生程式，爰裁定如主文。
中    華    民    國    98    年    3     月    17    日
                    民事第二庭    法  官  陳麗玲
上為正本係照原本作成
本件不得抗告
本裁定已於98年3月17日下午4時公告。
中    華    民    國    98    年    3     月    17    日
                                  書記官  吳俞玲


司法院資訊處製作；財團法人民間司法改革基金會備份。
